# 合并方投资收益是否抵销

提问人：萍 实 时间：2022-11-29 11:35:56
A公司和B公司属于同一集团甲公司，A对全资子公司C投资 5 万元、C账面净资产-100万元，A将C100%股权转让给B，B支付 10 万元
那么A的分录：
借：银行存款 10
贷：长期股权投资 5
投资收益 5
B的分录：
借：资本公积 10
贷：银行存款 10
请教陈版：
1.B公司个别报表的分录是否正确？
2.A公司个别报表的投资收益 5 万元在集团甲公司合并报表中要不要抵销？如果需要的话如何抵销？
谢谢！

回答人：chenyiwei
1 、A公司能否确认处置C股权的投资收益，取决于该股权转让交易是否具有商业实质以及是否公允。如果 10 万元代表了C公司股权的公允价值，则这样处理是合理的。
2 、B公司按同一控制下合并处理。鉴于C的账面净资产为负数，因此将所支付的 10 万元冲减资本公积是合理的（前提是B有足够多的资本公积可供冲减，如不足冲减的，则继续冲减留存收益）。
3 、在集团合并报表层面，应将该项内部股权交易予以抵消处理。抵销分录为：借：投资收益 5 ，借：年初未分配利润 5 ，贷：资本公积 10 。

提问人：萍 实 时间：2022-11-30 13:51:09
谢谢陈老师，追问一下，回复第 3 条抵销分录的借：年初未分配利润 5 没看懂，能再提示一下吗，谢谢！

回答人：chenyiwei
即被投资企业年初的累计留存收益份额，延续以前年度抵销的影响。